ja: チャイルドシートの配置: フロント; 後方; その他
tr: Çocuk koltuğu yerleşimi: Ön taraf; Arka taraf; Diğer
da: Placering af børnesæde: Front; Bag; Andet
sv: Montering av barnstol: Front; Bak; Övrigt
th: การจัดวางที่นั่งเด็ก: ด้านหน้า; ด้านหลัง; อื่นๆ
de: Platzierung des Kindersitzes: Vorne; Hinten; Sonstiges
ro-RO: Amplasare scaun pentru copii: În față; În spate; Altele
ru: Расположение детского кресла: Спереди; Задний; Другое
fi: Lastenistuimen sijoitus: Etuosa; Takaosa; Muu
pl: Umiejscowienie fotelika dziecięcego: Przód; Tył; Inne
lt-LT: Vaikiškos kėdutės vieta: Priekyje; Gale; Kita
nl: Plaatsing kinderzitje: Voorkant; Achterkant; Andere
es: Colocación del asiento para niños: Frontal; Trasero; Otros
it: Posizionamento del seggiolino per bambini: Anteriore; Posteriore; Altro
pt-BR: Colocação da cadeira infantil: Dianteira; Traseira; Outro
hr-HR: Položaj dječje sjedalice: Prema naprijed; Prema natrag; Ostalo
fr: Placement du siège pour enfant: Avant; Arrière; Autre
pt-PT: Colocação de cadeira infantil: Parte dianteira; Parte traseira; Outro
sk-SK: Umiestnenie detskej sedačky: Predný; Zadný; Iné
bg-BG: Разположение на детска седалка: Отпред; Отзад; Други
nb: Barneseteplassering: Front; Bak; Annet
ko: 어린이용 시트 배치: 앞쪽; 뒤쪽; 기타
sl-SI: Namestitev otroškega sedeža: Spredaj; Zadaj; Drugo
el: Τοποθέτηση παιδικού καθίσματος: Μπροστά; Πίσω; Άλλο
zh-TW: 兒童座椅放置: 前; 後; 其他
zh-CN: 儿童座椅安装: 前; 后; 其他
cs: Umístění dětské sedačky: Předek; Zadek; Jiné
vi: Vị trí ghế trẻ em: Trước; Sau; Khác
hu: Gyermekülés elhelyezése: Előre szerelhető; Hátra szerelhető; Egyéb
en: Child seat placement: Front; Rear; Other